【裁判字號】    97,上訴,1251
【裁判日期】    971030
【裁判案由】    違反電信法等
【裁判全文】
臺灣高等法院高雄分院刑事判決        97年度上訴字第1251號
上  訴  人
即  被  告  甲○○
上列上訴人因違反電信法等案件，不服臺灣高雄地方法院96年度
訴緝字第209 號中華民國97年6 月13日第一審判決（起訴案號：
臺灣高雄地方法院檢察署93年度偵字第24898 號），提起上訴，
本院判決如下：
    主  文
原判決撤銷。
甲○○無罪。
    理  由
一、公訴意旨略以：被告甲○○（原名石萬宏）於93年7 月間某
    日，在高雄市○○區○○路某處卡拉OK店內，與告訴人乙○
    ○飲食時，見乙○○所有之0000000000號泛亞電信股份有限
    公司（下稱泛亞電信公司）SIM 卡放置於皮包內，竟基於意
    圖為自己不法之所有及意圖供撥打免付費電話之犯意，趁乙
    ○○至化妝室而不注意之際，竊取該SIM 卡，得手後，自93
    年7 月間至同年10月間中旬某日止，連續盜撥上開SIM 卡與
    他人通訊，總計使用電話費共新臺幣（下同）10,192元，因
    此取得免繳上開門號之電信通話費用之不法利益。嗣因乙○
    ○接獲泛亞電信股份有限公司催繳函後，始查獲上情而報警
    查悉上情。案經乙○○訴請高雄市政府警察局楠梓分局移送
    偵辦，因認被告有犯刑法第320 條第1 項之竊盜及電信法第
    56條第1 項之盜用電信設備罪嫌。
二、按犯罪事實應依證據認定之，無證據不得認定犯罪事實；不
    能證明被告犯罪者，應諭知無罪之判決，刑事訴訟法第154
    條第2 項、第301 條第1 項分別定有明文。次按事實之認定
    ，應憑證據，如未能發現相當證據，或證據不足以證明，自
    不得以推測或擬制之方法，為裁判基礎；又認定不利於被告
    之事實須依積極證據，苟積極證據不足為不利於被告事實之
    認定時，即應為有利於被告之認定；另認定犯罪事實所憑之
    證據，雖不以直接證據為限，間接證據亦包括在內，然而無
    論直接證據或間接證據，其為訴訟上之證明，須於通常一般
    之人均不致有所懷疑，而得確信其為真實之程度者，始得據
    為有罪之認定，倘其證明尚未達到此一程度，而有合理之懷
    疑存在而無從使事實審法院得有罪之確信時，即應由法院諭
    知被告無罪之判決（最高法院40年台上字第86號、30年台上
    字第816 號、76年台上字第4986號判例意旨參照）。
三、公訴人認被告有犯上開罪嫌，無非以告訴人乙○○於警詢及
    偵查中之指訴，及卷附之泛亞電信公司0000000000號門號帳
    單及通話紀錄各1 份為其論據。訊據上訴人即被告甲○○堅
    決否認有上開竊盜及盜用電信設備犯行，辯稱：乙○○所有
    之行動電信門號0000000000號，是她借給我使用的，只是我
    後來沒有繳交電話費而已，並無竊取及盜打電話之情事等語
    。經查：
  (一)告訴人於警訊指稱：我的手機門號0000000000是於93年7 月
    間，在我住處高雄市○○區○○路96巷4 號，被甲○○之子
    竊走並盜打，我與甲○○是朋友關係。我是10月中旬接獲泛
    亞電信公司的電話帳單，才知道電話被盜打等語（見警卷第
    6 頁）。於偵查中改稱：93年7 月份我的門號及手機放在皮
    包內，某日下午2 時許，我與朋友及被告在壽民路某KTV 唱
    歌，後來就發現手機及門號不見了等語（見偵查卷第16頁）
    。於原審審理時又改稱：我是收到電話費帳單才發現被偷走
    了，因為該號碼我都沒有使用，去電信公司查，發現SIM 卡
    被盜。我有申請5 個門號，有一天我請被告吃東西，中途我
    去上廁所，被告可能是趁那時偷了SIM 卡。帳單是1 個月寄
    1 次，但我沒有收到7 、8 、9 月的帳單，有可能是被偷了
    等語（見原審卷第70頁）。
  (二)由上觀之，告訴人初指稱係被告之子竊取手機並盜打手機等
    情，後則改稱在KTV 唱歌時或另外請被告吃飯時不見了，可
    能是被偷了，前後指述不一致。又查告訴人先指稱伊在住處
    或KTV 失竊手機及門號（SIM 卡）等語，後又改稱在某餐廳
    失竊SIM 卡等語，其所指失物及失竊之地點，亦自相矛盾，
    已難採信。次查告訴人於警詢稱：我是10月份接到帳單才知
    電話被盜打等語。而於原審則指稱：電話帳單是1 個月寄1
    次，但我沒有收到7 、8 、9 月的帳單，有可能是被偷了等
    語。然衡之常情，告訴人申請門號填寫帳單送達地址既係其
    上述之地址，豈有10月之電話費帳單有收到，反而7 、8 、
    9 月份之帳單沒有收到之理，已非無疑。況查告訴人自承與
    被告是朋友關係，伊申請有5 個門號等情，且其與被告互動
    頗為密切，或在其住處與被告相聚，或在KTV 、餐廳與被告
    唱歌、吃飯，依其等互動良好情形觀之，被告向告訴人借取
    上開手機門號使用之情事，並非不可能，況告訴人於本院亦
    坦承曾借與被告1 個手機門號，惟稱該門號末2 碼為「32」
    ，非「23」號。訊據被告堅稱未曾借用末2 碼「32」之門號
    ，則告訴人就借用之門號是否記憶正確，不無疑問。從而，
    告訴人之上開指訴，既有瑕疵可指，自難採為不利於被告之
    認定。
  (三)至於卷附之電話費帳單及通話紀錄，僅能證明被告有使用上
    開手機門號之事實，無從證明被告有竊盜及盜打電話之犯行
    。綜上所述，被告所辯上情，應堪採信。此外，復查無其他
    確切之證據足證被告有公訴人所指之犯行，依上開判例之意
    旨，應認不能證明被告犯罪。原審未予詳查，遽為被告科刑
    之判決，尚有未當，被告上訴意旨，執此指摘原判決不當，
    為有理由，自應由本院將原判決撤銷，另為被告無罪之諭知
    。
據上論斷，應依刑事訴訟法第369 條第1 項前段、第364 條、第
301 第1 項，判決如主文。
本案經檢察官王登榮到庭執行職務。
中    華    民    國    97    年    10    月    30    日
                  刑事第九庭    審判長法  官  莊秋桃
                                      法  官  裕斗
                                      法  官  謝宏宗
以上正本證明與原本無異。
檢察官如不服本判決應於收受本判決後10日內向本院提出上訴書
狀，其未敘述上訴理由者，並得於提起上訴後10日內向本院補提
理由書狀（均須按他造當事人之人數附繕本）「切勿逕送上級法
院」。
中    華    民    國    97    年    10    月    31    日
                                      書記官  熊惠津
                                                      Q


司法院資訊處製作；財團法人民間司法改革基金會備份。
